最高法院刑事判決　　　　　　九十四年度台上字第六八六０號
　　上　訴　人　甲○○
　　　　　　　　乙○○
　　　　　　　　　　　　10弄.
上列上訴人等因違反兒童及少年性交易防制條例案件，不服台灣
高等法院中華民國九十二年四月二十二日第二審判決（九十二年
度少連上訴字第四二號，起訴案號：台灣桃園地方法院檢察署九
十一年度少連偵字第四三號），提起上訴，本院判決如下：
    主  文
原判決撤銷，發回台灣高等法院。
    理  由
本件原判決認定上訴人乙○○、甲○○，與未滿十八歲之女子Ａ
２（民國七十三年十二月六日生、真實姓名、年籍資料詳卷）共
同意圖營利，經營網路援交之性交易。乙○○經Ａ２介紹，而僱
用其未滿十八歲之女同學Ａ１（七十四年九月十三日生、真實姓
名、年籍資料詳卷）從事性交易。由甲○○在電腦網路之「女性
私密的一夜情留言板」網站上，刊登「盈盈：安安ㄚ，有人有無
聊而沒有朋友和女伴陪伴ㄉ困擾ㄇ，找我就對ㄌ，我今年十八歲
住桃園目前沒有男友，ＰＳ：限十七到二十四的帥ㄍ，我只要帥
ㄍ喔，要的話請打0000000000，小盈，二十四小時請你來電喔」
等足以引誘、媒介、暗示或促使人為性交易之訊息。甲○○並負
責接聽上開0000000000電話與男客連絡；乙○○則擔任接送之司
機（俗稱馬伕）。並自九十一年六月間起，連續媒介Ａ１與不特
定男客從事性交易，每次交易代價為新台幣（下同）三千五百元
至六千元不等，乙○○與甲○○則與Ａ１五五分帳。嗣於九十一
年六月十三日警員游豐陽執行便衣防雛勤務，依據上述電腦網路
之「女性私密的一夜情留言板」網站上所示之電話撥打電話，由
自稱「小盈」之女子接聽，電話中言明要女子從事色情性交易服
務，代價三千五百元，並約定至桃園火車站前碰面。員警依約前
往不久即由Ａ１自行前來應召，並一同前往哈斯勒汽車旅館三０
五室，Ａ１先向員警收取性交易費用三千五百元，員警伺Ａ１脫
光衣物後立即表明身分，當場查獲而未遂等情。因而撤銷第一審
判決，改判論處上訴人乙○○、甲○○成年人，與未滿十八歲之
人，共同連續意圖營利而媒介，使未滿十八歲之人為性交易罪刑
。固非無見。
惟查，(一)、被告之自白，須非出於強暴、脅迫、利誘、詐欺或其
他不正之方法，且與事實相符者，始得採為證據，如果被告之自
白，係出於不正之方法，並非自由陳述，即其取得自白之程序，
已非適法，則不問自白內容是否確與事實相符，因其非係適法之
證據，即不能採為判決基礎，故審理事實之法院，遇有被告對於
自白提出刑求之抗辯時，應先於其他事實而為調查。本件上訴人
等在第一審具狀主張，於九十一年六月十三日二十時三十分案發
後，警察在臨檢紀錄上記載上訴人等與Ａ２為性交易之共犯，甲
○○認為與事實不符，乃拒絕簽名，詎甲○○因而在警局被銬上
手銬罰站至翌日凌晨四時許始製作警詢筆錄，警察以脅迫之方式
取供；另乙○○在桃園火車站被警察逮捕，即將之銬上手銬在火
車站前「遊行」，遭此威脅之待遇，致乙○○到警局後即配合在
警詢筆錄上簽名，其二人之警詢筆錄內容不實等情，為刑求之抗
辯。究否實情？關係上訴人二人之警詢筆錄能否為適法之證據，
乃原審對此抗辯未詳細調查及論述，即逕採上訴人二人警詢筆錄
之內容為判決有罪之證據，自與證據法則相違。(二)、卷宗內之筆
錄及其他文書可為證據者，應向被告宣讀或告以要旨，使其明白
辯論之機會，刑事訴訟法第一百六十五條第一項定有明文。依原
審九十二年四月八日審判筆錄記載，該法院於審判期日訊問上訴
人等而提示違反社會秩序維護法案件現場紀錄等文書時，僅為「
提示」而已（見原審卷第五十九頁），並未宣讀其內容或告以要
旨，未踐行上述法定程序，自係應於審判期日調查之證據而未予
調查之違法，其採為論罪之基礎，判決當然違背法令。(三)、原判
決認定上訴人等連續媒介使未滿十八歲之人為性交易，惟其事實
欄僅泛謂「連續媒介Ａ１與不特定男客從事性交易」一語而已（
見原判決第三頁第二行），對上訴人等媒介之次數若干，或多次
為之，並未明白認定；且原判決理由既採信Ａ１在警詢之供詞資
為判決有罪之基礎，則Ａ１供述伊「共接客十次左右」（見原判
決第五頁最末一行）一詞何以未能採為認定犯罪次數之依據，原
判決未說明其理由，均欠允洽。上訴人等上訴意旨，均指摘原判
決不當，非無理由，應認有撤銷發回更審之原因。
據上論結，應依刑事訴訟法第三百九十七條、第四百零一條，判
決如主文。
中　　華　　民　　國　九十四　年　 十二 　月　　八　　日
                      最高法院刑事第五庭
                          審判長法官  吳　雄　銘
                                法官  池　啟　明
                                法官  郭　毓　洲
                                法官  韓　金　秀
                                法官  吳　信　銘
      本件正本證明與原本無異
                                      書  記  官
中　　華　　民　　國　九十四　年　 十二 　月 　十三 　日
                                                      Ｔ